臺灣高等法院民事裁定
111年度非抗字第4號
再  抗告人  王真    
代  理  人  袁曉君律師
相  對  人  鄭雅蓮  
            沈錦源  


上列當事人間拍賣抵押物事件，對於中華民國110年11月30日臺
灣新竹地方法院110年度抗字第77號所為裁定提起抗告，本院裁
定如下：              
    主  文
再抗告駁回。
再抗告費用由再抗告人負擔。
    理  由
按對於抗告法院所為抗告有無理由之裁定再為抗告，僅得以其
  適用法規顯有錯誤為理由，非訟事件法第45條第3項定有明文
  。所謂適用法規顯有錯誤，係指裁判違背法規，或法院所為之
  裁定，就其取捨證據所確定之事實，適用法規所持法律上判斷
  顯有錯誤而言。次按抵押權人，於債權已屆清償期，而未受清
  償者，得聲請法院，拍賣抵押物，就其賣得價金而受清償；上
  開規定於最高限額抵押權準用之，民法第873條、第881條之17
  分別定有明文。又最高限額抵押權，於抵押權成立時，未必先
  有債權存在，固不得僅因有抵押權之登記，即逕行准許拍賣抵
  押物，惟聲請拍賣抵押物，屬非訟事件，法院所為准駁之裁定
  ，無確定實體法上法律關係存否之效力，倘法院就抵押權人提
  出之文件，為形成上之審查，足認該抵押權所擔保之債權存在
  者，即應為許可拍賣抵押物之裁定；如對於此項法律關係有爭
  執時，亦應由有爭執之人，提起訴訟，以求解決，不容依抗告
  程序聲明不服（最高法院93年度台抗字第853號裁定意旨參照
  ）。
相對人於原審聲請意旨略以：債務人羅吉証向伊借款新臺幣（
  下同）500萬元，並於民國109年6月4日以其所有如原裁定附表
  所示之土地（下稱系爭土地）設定登記800萬元最高限額抵押
  權（下稱系爭抵押權），嗣於同年9月30日以431萬元將系爭土
  地出售予呂鳳嬌，並依呂鳳嬌指示將系爭土地登記於再抗告人
  名下，其間並約定將欠項431萬元交由相對人後，始將土地上
  揭設定解除。然再抗告人並未清償欠款，伊於110年3月9日通
  知再抗告人應於10日內清償，惟迄今均未支付，為此聲請拍賣
  系爭土地等語。原法院司法事務官裁定准許拍賣系爭土地，再
  抗告人不服，提起抗告。原裁定駁回再抗告人之抗告，再抗告
  人不服，提起再抗告。
經查，原法院就相對人主張之前開事實，依本票、他項權利證
  明書、土地及建物改良物抵押權設定契約書、其他約定事項、
  土地登記第一類謄本、土地登記第二類謄本、不動產買賣契約
  書、地籍圖謄本、桃園東埔郵局第94號郵局存證信函、回執、
  請求清償借款證明書等件(見原法院司拍卷第3至24、29至30、
  35頁)為形式上審查，認系爭抵押權所擔保之債權已屆清償期
  且未受清償，相對人聲請拍賣抵押物之法定要件已完備，維持
  原法院司法事務官裁定准予拍賣系爭土地，並駁回再抗告人之
  抗告，核屬取捨證據所為事實認定，並無違誤。再抗告人雖辯
  稱：呂鳳嬌業已將431萬元交付羅吉証，羅吉証亦陳稱已將431
  萬元交付予相對人，法院應調查系爭抵押權所擔保之債權是否
  因清償而消滅，不得逕予裁定准許拍賣系爭土地云云；惟此屬
  對於原裁定斟酌證據認定事實當否所為之指摘，並非對於原裁
  定適用法規有無錯誤而為爭執，依上說明，非本件再抗告程序
  所得審查，應另循訴訟途徑以謀解決。從而，原裁定維持原法
  院司法事務官裁定准相對人聲請拍賣抵押物，駁回再抗告人之
  抗告，核無適用法規顯有錯誤之情形。再抗告意旨指摘原裁定
  不當，聲明廢棄，為無理由，應駁回其再抗告。　
據上論結，本件再抗告為無理由，爰裁定如主文。　
中　　華　　民　　國　　111 　年　　1 　　月　　26　　日
                  民事第五庭   
                      審判長法  官  賴劍毅
                            法  官  洪純莉
                            法  官  陳君鳳
正本係照原本作成。
不得抗告。
中　　華　　民　　國　　111 　年　　1 　　月　　26　　日

   　　　　　　　　　　　　 書記官  郭姝妤